【裁判字號】    97,交上易,236
【裁判日期】    971125
【裁判案由】    過失傷害
【裁判全文】
臺灣高等法院刑事判決               97年度交上易字第236號
上  訴  人
即  被  告  甲○○
上列上訴人因過失傷害案件，不服臺灣士林地方法院96年度交易
字第588號，中華民國97年5月30日第一審判決（起訴案號：臺灣
士林地方法院檢察署96年度偵字第7730號），提起上訴，本院判
決如下：
    主  文
上訴駁回。
 事實及理由
一、本案經本院審理結果，認第一審以上訴人即被告甲○○因過
    失傷害人，處有期徒刑月，如易科罰金以新臺幣壹仟元折
    算壹日，減為有期徒刑壹月又拾伍日，如易科罰金以新臺幣
    壹仟元折算壹日等，認事用法及量刑均無不當，應予維持，
    並引用第一審判決書記載之事實、證據及理由。
二、被告上訴意旨略以當日係因不詳車號自小客車任意變換車道
    ，擦撞伊車子前方車頭，伊即與乙○○發生擦撞，然當時是
    乙○○撞伊，並非伊撞乙○○，又當時警員當時至現場處理
    時，伊並未承認其為肇事人，伊向警員表示當時是小客車任
    意變換車道才會發生本件意外，並非即謂伊坦承肇事，又告
    訴人並未保持安全距離，導致本件事故發生，綜上，不能判
    斷是伊過失傷害云云，惟查告訴人乙○○因被告甲○○所騎
    乘之機車與之發生擦撞而受有門牙斷裂3顆、下巴撕裂傷及
    多處擦傷等傷害，業經告訴人乙○○於偵審中指訴歷歷，且
    為被告甲○○所不否認，並有告訴人乙○○所提出之新光吳
    火獅紀念醫院95年10月5日出具之診斷證明書二紙在卷可稽
    ，且有道路交通事故現場圖、交通事故談話紀錄表、道路交
    通事故補充資料表、道路交通事故調查報告表(一)(二)及肇事現
    場照片等附卷可稽，又被告甲○○所稱因前方自小客車變換
    車道而擦撞其所騎乘機車造成右偏一節，雖經告訴人乙○○
    於原審審理中證稱當日因前方自小客車變換車道後被告甲○
    ○所騎乘之機車始發生右偏現象等語（見原審卷第89頁），
    然告訴人乙○○於原審審理中另證稱無法確定該自小客車是
    否碰撞被告甲○○所騎乘之機車等語（見原審卷第90頁），
    另依卷附之肇事現場照片，被告甲○○所騎乘之機車計有右
    側車身撞損、右後視鏡斷及前車頭撞損等損害，而被告甲○
    ○於原審審理中供稱：「（問：你所指的前車頭撞損是在何
    處？）車頭的右邊及後照鏡斷裂」、「（問：車頭的右邊及
    後照鏡斷裂不是因為自小客車撞擊嗎？）不是」等語（見原
    審卷第94至95頁），是該不詳車號自小客車變換車道之際是
    否確曾擦撞被告甲○○騎乘之機車而造成右偏，即有疑問；
    又依告訴人乙○○於警詢及原審審理中所為之證言觀之，上
    開不詳車號自小客車係自與被告甲○○所行駛車道併行之右
    側車道進行變換車道，且被告甲○○於原審審理中自承當日
    騎乘機車之際未注意該自小客車之車距，亦未注意右側車道
    有無該車輛行駛等情（見原審卷第93至94頁），觀諸被告甲
    ○○於同日審理中亦供稱當日該自小客車變換車道之際其確
    曾煞車等語（見原審卷第93頁），足見被告甲○○確有疏未
    注意車前狀況及兩車併行之間隔而避煞不及之情事，是被告
    甲○○上開所辯，要屬事後卸責之詞，不足採信。按汽車行
    駛時，駕駛人應注意兩車併行之間隔，並隨時採取必要之按
    全措施，道路交通安全規則第94條第3項定有明文。被告於
    前揭之肇事時地，當時天氣晴，日間自然光線，路面乾燥，
    無缺陷，視距良好，有道路交通事故調查報告表(一)可稽，客
    觀上並無不能注意之情事，是被告就本件車禍之發生，有前
    述未遵守對於防止危險發生之相關交通法令之規定，且未盡
    相當之注意義務，以防止危險發生，被告自無從免除其過失
    責任。又告訴人因本件車禍受有前揭傷害，是被告之過失行
    為與告訴人所受傷害間，自具有相當之因果關係。再原審認
    定本件係報案人或勤務中心轉來資料未報明肇事人姓名，處
    理人員前往現場處理時，被告甲○○在場，並當場承認為肇
    事人，此有臺北市政府警察局交通警察大隊士林分隊員警陳
    建昌所製作之道路交通事故肇事人自首情形紀錄表一份在卷
    可稽，經核合於自首之要件，依刑法第62條前段規定，減輕
    其刑。並審酌被告甲○○騎乘機車因上開過失而致告訴人乙
    ○○受傷，迄今尚未能與告訴人乙○○達成和解，復於犯後
    猶狡詞卸責，及其品行、犯罪之動機、目的、手段、智識程
    度、犯罪所生之損害及所得利益等一切情狀，量處如前揭所
    示之刑，並諭知易科罰金之折算標準，及本件被告之犯罪時
    間在96年4月24日以前，合於中華民國96年罪犯減刑條例第2
    條第1項第3款之規定，應依法減其宣告刑，並依同條例第9
    條之規定（原審漏引中華民國96年罪犯減刑條例第9條應予
    補正），諭知易科罰金之折算標準等，原審已詳為說明，經
    核並無違誤，其認事用法及量刑均無不當，是上訴人前揭提
    起之上訴為無理由，應予駁回。
三、被告經合法傳喚，無正當理由不到庭，爰不待其陳述逕行判
    決。
據上論斷，應依刑事訴訟法第368條、第371條、第373 條判決如
主文。
本案經檢察官呂光華到庭執行職務。
中    華    民    國    97    年    11    月    25    日
                  刑事第九庭  審判長法  官 陳貽男
                                    法  官 周盈文
                                    法  官 許宗和
以上正本證明與原本無異。
不得上訴。
                                    書記官 林淑貞
中    華    民    國    97    年    12    月     4    日
附錄：本案論罪科刑法條全文刑法第284條第1項前段因過失傷害
人者，處6月以下有期徒刑、拘役或5百元以下罰金，致重傷者，
處1年以下有期徒刑、拘役或5百元以下罰金。


司法院資訊處製作；財團法人民間司法改革基金會備份。
